【裁判字號】    90,易,665
【裁判日期】    900425
【裁判案由】    傷害等
【裁判全文】
臺灣臺南地方法院刑事判決              九十年度易字第六六五號
    公  訴  人  臺灣臺南地方法院檢察署檢察官
    被      告  甲  ○
右列被告因傷害等案件，經檢察官提起公訴（八十九年度偵字第一二七五五號），本
院判決如左：
    主  文
甲○傷害人之身體，處拘役拾日，如易科罰金，以佰元折算壹日。又損壞他人之
影印機、電話，自用小客車之擋風玻璃等物，足以生損壞於他人，處拘役拾日，如易
科罰金，以佰元折算壹日。應執行拘役拾伍日，如易科罰金，以佰元折算壹日
。
    事  實
一、甲○因認為乙○○積欠其工資，故意不給付，而於民國八十九年八月三十一日上
    午十一時許，至臺南市○○路○段二二０巷四十七弄十八號乙○○之工作地點，
    向乙○○催討，雙方一言不和，甲○竟萌普通傷害之犯意，持木棍及磚頭等物，
    毆打乙○○，致乙○○頭部受傷、疑似頸部扭傷、左肩挫傷、胸部挫傷、腹部挫
    傷、右腳擦傷、左前臂挫傷血腫、右小腿腫脹。之後，甲○另將乙○○所有裝設
    或放置於上址之玻璃、影印機、桌椅、電話、音響、電視機、手機、手錶等物，
    及肇陽化工企業股份有限公司（該公司之負責人為乙○○）所有而交由乙○○使
    用，當時停放於上址外之車牌號碼ＳＺ－六０三八號自用小客車之擋風玻璃、全
    部車窗玻璃、左前側方向燈等，予以毀損致令不堪使用，足生損害於乙○○。
二、案經乙○○訴由臺南縣警察局第三分局報告台灣台南地方法院檢察署檢察官偵查
    起訴。
    理  由
一、訊據被告甲○，否認有右揭傷害告訴人乙○○及損壞告訴人所有右揭物品之行為
    ，辯稱：伊只是空手與告訴人拉扯，雙方爭執時，不小心碰到告訴人之物品云云
    。然查：被告於事發當日之警訊中，業已對前揭傷害及毀損事實坦承不諱，核與
    告訴人之指訴情節相符，此外復有診斷證明書二紙、相片四幀及車籍作業系統表
    一紙在卷足稽。被告翻異前供，無裶事後卸責飾詞，委不足採，犯行堪以認定。
三、核被告所為，係犯刑法第二百七十七條第一項之傷害罪及第三百五十四條之毀損
    罪。所犯上開二罪間，犯意各別，構成要件不同，應分論併罰。爰審酌其犯罪之
    一切情狀，就所犯二罪分別量處如主文所之刑，並定其應執行刑及諭知易科罰金
    之折算標準。
據上論斷，應依刑事訴訟法第二百九十九條第一項前段，刑法第二百七十七條第一項
、第三百五十四條、第五十一條第六款、第四十一條，罰金罰鍰提高標準條例第一條
前段、第二條，判決如主文。
本案經檢察官李白松到庭執行職務
中    華    民    國      九  十     年      四     月      二十五      日
                              臺灣臺南地方法院刑事第三庭
                                          法      官   蘇  孫  波
右正本證明與原本無異。
如不服本判決應於送達後十日內向本院提出上訴狀。
                                          書  記  官   羅  宗  賢
中    華    民    國      九  十     年      四     月      二十七      日
附錄法條：
刑法第三百五十四條
毀棄、損壞前二條以外之他人之物或致令不堪用，足以生損害於公眾或他人者，處二
年以下有期徒刑、拘役或五百元以下罰金。
刑法第二百七十七條第一項
傷害人之身體或健康者，處三年以下有期徒刑，拘役或一千元以下罰金。


司法院資訊處製作；財團法人民間司法改革基金會備份。
